【裁判字號】    98,審交訴,36
【裁判日期】    981026
【裁判案由】    公共危險等
【裁判全文】
臺灣新竹地方法院刑事判決            98年度審交訴字第36號
公  訴  人  臺灣新竹地方法院檢察署檢察官
被      告  乙○○
上列被告等因公共危險等案件，經檢察官提起公訴（98年度偵字
第5334號），本院依簡式審判程序判決如下：
    主  文
乙○○犯過失致人於死罪，處有期徒刑拾月。又犯肇事致人死亡
逃逸罪，處有期徒刑壹年。應執行有期徒刑壹年捌月。
    事實及理由
壹、構成犯罪事實：
一、乙○○前有多次酒後駕車之公共危險犯罪紀錄，業於民國97
    年9 月12日遭吊扣汽車駕駛執照，其於98年7 月5 日晚上8
    時許再度飲酒（尚未達不能安全駕駛之程度），竟猶於98年
    7 月6 日凌晨3 時許，無照駕駛車牌號碼6019-KW 號自用小
    客車，沿新竹縣新豐鄉○○○路由南向北方向行駛，欲返回
    新竹縣新豐鄉○○村○○街32巷59號7 樓居所，於同年月6
    日凌晨3 時40分許，行經新竹縣新豐鄉上坑村坑子口橋上，
    本應注意車前狀況並隨時採取必要之安全措施，且依當時天
    候晴、柏油路面乾燥無缺陷、亦無障礙物且視距良好之情形
    ，又無不能注意之情事，竟疏未注意，適有行人陳劉美亦疏
    未注意左右來車，而貿然穿越道路，乙○○因疲勞駕駛注意
    力及反應能力均降低，未及注意，致直接撞擊陳劉美，致其
    胸腹部受鈍力損傷，昏迷倒臥路上。乙○○駕車肇事後，明
    知汽車駕駛人駕駛汽車肇事致人受傷，應即採取救護或其他
    必要之措施，不得逃離，竟另行基於肇事逃逸的犯罪意思，
    逕自駕車逃離現場。並於當日中午12時許，前往苗栗縣後龍
    鎮修車廠更換已破損之前擋風玻璃。陳劉美雖隨即為行經該
    處之民眾發現，通知119 勤務指揮中心將之送醫救治，仍於
    同日上午11時25分許，傷重不治死亡。嗣經檢察官指揮警方
    比對車禍現場跡證與道路監視器畫面，察覺現場掉落碎片與
    乙○○駕駛之車輛、車型相吻合，始循線查悉上情。
貳、程序方面：
    本件被告乙○○所犯過失致死罪及肇事致人死亡逃逸罪，均
    非死刑、無期徒刑、最輕本刑為3 年以上有期徒刑之罪，或
    高等法院管轄第一審之案件，被告於本院準備程序進行中，
    就被訴事實為有罪之陳述，經本院合議庭認合於刑事訴訟法
    第273 條之1 第1 項之規定，裁定進行簡式審判程序，此合
    先敘明。
、認定犯罪事實所根據的證據及理由：
一、被告乙○○於警局詢問時、檢察官偵查中、本院準備程序及
    簡式審判程序訊問時之自白。
二、告訴人即被害人之夫甲○○於警詢時、本院訊問時之指述。
三、現場掉落碎片與肇事車輛比對照片6 張在卷可證。
四、監視器翻拍畫面1 張附卷可證。
五、道路交通事故現場圖、道路交通事故調查報告表各1 份、現
    場照片12張在卷可憑。
六、長庚醫療財團法人林口長庚紀念醫院診斷證明書、臺灣新竹
    地方法院檢察署檢察官勘驗筆錄、相驗屍體證明書、法醫檢
    驗報告書各1 份、相驗照片11張附卷可憑。
肆、論罪科刑的理由：
一、論罪：
（一）核被告乙○○所為，係犯刑法第276 條第1 項之過失致人
      於死罪及同法第184 條之4 之駕駛動力交通工具肇事，致
      人死亡而逃逸罪。
（二）數罪併罰：被告所犯上開2 罪，犯意各別、行為互殊，罪
      名亦不相同，應予以分別論罪，合併處罰之。
（三）刑罰加重事由（道路交通管理處罰條例）：按汽車駕駛人
      ，無駕駛執照駕車，因而致人死亡，依法應負刑事責任者
      ，加重其刑至2 分之1 ，道路交通管理處罰條例第86條第
      1 項定有明文。被告乙○○無駕駛執照駕車，經其自承在
      卷，且有證號查詢汽車駕駛人紀錄表1 份附卷可查，是因
      而致陳劉美死亡，係依法應負過失致人於死罪刑事責任者
      ，就過失致人於死罪部分，應依道路交通管理處罰條例第
      86條第1 項之規定加重其刑至2 分之1 。
二、科刑：爰審酌被告乙○○前已有2 次酒醉駕車前科，分別經
    本院判處罰金新臺幣（下同）5 萬元、4 萬5,000 元，有臺
    灣高等法院被告前案紀錄表可證，並經吊扣駕駛執照，竟不
    知警惕，仍無照駕駛前開車輛於凌晨駕車未注意車前狀況，
    直接撞擊被害人陳劉美，因而肇致本件車禍，又於撞擊被害
    人倒地受傷後，未給予被害人即時之救護，而逕自離去，罔
    顧他人生命、身體安全，致被害人因而送醫不治死亡，對被
    害人家屬造成無可彌補之創傷，情節嚴重，惡性非輕，實值
    非難，惟念其犯後始終坦認犯行，態度良好甚有悔意等一切
    情狀，分別量處如主文所示之刑，並定其應執行之刑，以資
    懲儆。
伍、適用法律依據：
一、程序法方面：刑事訴訟法第273 條之1 第1 項、第299 條第
    1 項前段。
二、實體法方面：道路交通管理處罰條例第86條第1 項、刑法第
    185 條之4 、第276 條第1 項、第51條第5 款，刑法施行法
    第1 條之1 第1 項、第2 項前段，判決如主文。
本案經檢察官張嘉宏到庭執行職務。
中    華    民    國    98    年    10    月    26    日
                  刑事第九庭法  官  馮俊郎
以上正本證明與原本無異。
如不服本判決，應於判決送達後10日內向本院提出上訴書狀。上
訴書狀應敘述具體理由，未敘述上訴理由者，應於上訴期間屆滿
後20日內補提理由書狀於本院（均須按他造當事人之人數附繕本
）「切勿逕送上級法院」。
中    華    民    國    98    年    10    月    26    日
                            書記官  蕭汝芳
附錄本案論罪科刑實體法條全文：
＊刑法第185 條之4 ：
駕駛動力交通工具肇事，致人死傷而逃逸者，處6 月以上5 年以
下有期徒刑。
＊刑法第276 條第1 項：
因過失致人於死者，處2 年以下有期徒刑、拘役或2 千元以下罰
金。（罰金之貨幣單位改為新臺幣，並提高為30倍）


司法院資訊處製作；財團法人民間司法改革基金會備份。
